臺灣基隆地方法院刑事判決　　　　　　　96年度重訴字第14號
公　訴　人　臺灣基隆方法院檢察署檢察官
被　　　告　丙○○
　　　　　　　　　　（現另案於臺灣基隆監獄執行中）
選任辯護人　吳伯昆律師
上列被告因違反槍砲彈藥刀械管制條例案件，經檢察官提起公訴
（96年度偵字第3708號），本院判決如下：
    主  文
丙○○未經許可，寄藏可發射子彈具有殺傷力之槍枝，累犯，處
有期徒刑肆年，併科罰金新台幣拾伍萬元，罰金如易服勞役，以
新台幣壹仟元折算壹日；扣案之改造手槍壹枝（槍枝管制編號：
0000000000號，含轉輪壹個、槍管、撞針各壹支），
沒收之。
    事  實
一、丙○○前因違反毒品危害防制條例案件，經本院先後以91年
    度訴字第432 號及91年度易字第324 號判決分別判處有期徒
    刑10月及6 月確定，並經本院就上開判決所科之刑，以93年
    度聲字第195 號定應執行有期徒刑1 年2 月，復因違反毒品
    危害防制條例案件，經本院以93年度訴字第272 號判決判處
    有期徒刑7 月確定，與前開93年度聲字第195 號裁定所定之
    執行刑接續執行，於民國94年11月14日因縮刑期滿執行完畢
  　；詎其未知悔悟，明知未經許可，不得持有、寄藏槍枝，竟
    於96年3 月間某日，在其所有停放於基隆市○○○路135 巷
    5 弄49號7 樓住處前方之車輛中，受真實身分不詳之友人「
    陳國龍」之託，未經許可，代為保管由氣體動力式槍枝組合
    土造金屬轉輪槍倉及槍管而成之改造手槍（槍枝管制編號：
    0000000000號，含轉輪1 個、槍管、撞針各1 支）1 枝及可
    置放於該把改造手槍之轉輪彈倉內供擊發所用之鋼珠106 顆
    、底火8 顆（其中8 顆鋼珠及底火已放置於上開改造手槍內
    ），丙○○遂將上開改造手槍及鋼珠藏放於前址住處之樓梯
    口，嗣於96年7 月6 日下午5 時20分許，丙○○欲將該槍枝
    及鋼珠攜往他處藏放時，在基隆市安樂區○○○路135 巷5
    弄口為警查獲，警方經丙○○之同意，在其隨身攜帶之背包
    中查扣前開槍枝及鋼珠，始悉上情。
二、案經臺北市政府警察局內湖分局報請臺灣基隆地方法院檢察
    署檢察官偵查起訴。
    理  由
壹、事實認定方面
    上開事實，業據被告於本院審理時坦承不諱（見本院96年8
    月3 日訊問筆錄第2 至3 頁、準備程序筆錄第2 頁、96年12
    月5 日審判筆錄第24頁），且證人即查獲員警乙○○、丁○
    ○亦於本院審理時到庭證稱其等接獲線報，知悉被告涉嫌持
    有槍枝，遂進行埋伏，在被告住處外埋伏之警員於96年7 月
    6 日下午5 時20分許，在基隆市安樂區○○○路135 巷5 弄
    口查獲被告持有扣案槍枝等語（見本院96年12月5 日審判筆
    錄第9 、16至17頁）。又扣案之改造手槍1 枝，經鑑定結果
    ，認係由氣體動力式槍枝組合金屬轉輪槍倉及槍管而成，以
    小型高壓氣體鋼瓶內氣體發射直徑6mm 鋼珠打擊引爆口徑
    0.27吋建築工業用彈（作為發射動力），用以發射轉輪彈倉
    內金屬彈丸使用，經實際試射結果，發射彈丸單位面積動能
    為每平方公分147 焦耳，參酌內政部警政署刑事警察局對活
    豬作射擊測試結果，彈丸單位面積動能達每平方公分24焦耳
    ，足以穿入豬隻皮肉層，依日本科學警察研究所之研究結果
    ，彈丸單位面積動能達每平方公分20焦耳，足以穿入人體皮
    肉層等數據資料，堪信上開槍枝確可供擊發，且具有殺傷力
    ，此有內政部警政署刑事警察局96年8 月6 日刑鑑字第0960
    106244號槍彈鑑定書及96年8 月20日刑鑑字第0960129393號
    函在卷可稽（見臺灣基隆地方法院檢察署96年度偵字第3708
    號偵查卷宗第56至60頁及本院卷），並有槍枝分解照片可參
    （見上開偵查卷宗第19至21頁、第31至32頁），另有扣案之
    鋼珠106 顆、底火8 顆為佐，足認被告之自白與事實相符，
    本件事證明確，被告之犯行應堪認定。
貳、法律適用方面
一、按槍砲彈藥刀械管制條例將持有與寄藏行為為分別之處罰規
    定，而寄藏與持有，均係將物置於自己實力支配之下，僅寄
    藏必先有他人之持有行為，而後始為之受寄代藏而已，故寄
    藏之受人委託代為保管，其保管之本身，亦屬持有，此之持
    有係受寄之當然結果，不應另就持有予以論罪；次按未經許
    可持有槍彈，其持有之繼續為行為之繼續，亦即一經持有槍
    彈，罪即成立，惟其完結須繼續至持有行為終了時為止，則
    包含持有之寄藏行為，其犯罪之完結亦須繼續至寄藏行為之
    終了時為止。本件被告受「陳國龍」之委託，代為保管藏放
    扣案槍枝，核被告所為，係犯槍砲彈藥刀械管制條例第8 條
    第4 項未經許可寄藏可發射子彈具有殺傷力之槍枝罪。
二、公訴意旨認被告涉有槍砲彈藥刀械管制條例第8 條第1 項之
    製造改造槍枝罪嫌，係以被告於警詢及偵查中之自白，以及
    警方於被告住處查扣之砂輪機、電鑽、游標卡尺等工具為論
    據，惟按被告或共犯之自白，不得作為有罪判決之唯一證據
    ，仍應調查其他必要之證據，以察其是否與事實相符，刑事
    訴訟法第156 條第2 項定有明文，經查：
（一）被告於警詢時陳稱扣案槍枝係其先行購買玩具槍，再將鐵
      塊鑽洞，將多餘部分磨掉，彈輪裡放入鋼珠，後面放置火
      藥，再將自製撞針放入槍管內之方式製造，製造方法係上
      網學習等語，業經本院勘驗警詢錄音無誤，且經勘驗結果
      ，被告於警詢時均能針對員警之提問回答，語氣平和，此
      有本院勘驗筆錄供參（見本院刑事勘驗筆錄第6 至7 頁）
      ，堪認被告於警詢時之精神狀態應屬清醒；又被告於96年
      7 月7 日接受檢察官訊問時，亦陳稱扣案槍枝係其於2 、
      3 個月前在基隆某玩具店購買玩具槍1 支，以電鑽在鐵塊
      上鑽孔，作成彈輪，再以砂輪機修整外觀，裝入撞針，並
      於玩具槍後方鑽孔，將卡鎨插入，再組合彈輪而成，槍管
      係以鐵塊鑽孔而成，再以砂輪機磨製，撞針係以2 顆彈丸
      磨小後，以鐵線將彈丸串起，製造方式係上網習得等語（
      見前開偵查卷宗第42至43頁），至於被告雖辯稱係因員警
      告知若承認製造扣案槍枝，移送檢察署時即可交保，並指
      導如何說明製造槍枝之方式後，始開始製作警詢筆錄，其
      即依照員警指導之內容供述，並為求交保，故於檢察官詢
      問時，亦依照警詢時供述之內容陳述云云，然證人即製作
      被告警詢筆錄之員警乙○○具結證稱被告於製作警詢筆錄
      時，精神狀態正常，亦未告知若被告承認製造扣案槍枝，
      檢察官即會讓被告交保，警詢筆錄中關於製造槍枝之方式
      等內容，均由被告自行陳述等語（見本院96年12月5 日審
      判筆錄第5 至7 頁），且被告於96年7 月7 日經檢察官訊
      問後，檢察官已諭知向本院聲請羈押，果若員警確曾向被
      告表示坦承製造扣案槍枝，檢察官即會同意交保，則被告
      此時即應知檢察官並無同意交保之可能，衡情，被告應立
      即將係因員警之前開表示，始坦承製造扣案槍枝等情節告
      知檢察官或本院，惟被告於本院接受羈押訊問時，仍再度
      坦承扣案槍枝為其購買玩具槍改造而成等語，且經本院提
      示警、偵訊筆錄並告以要旨後，被告亦表示對於筆錄所載
      無意見，又經本院詢問被告對於檢察官聲請羈押有何意見
      時，被告亦僅稱扣案槍枝尚未確定具有殺傷力，且並未持
      該槍枝害人，請求交保等語（見本院96年度聲羈字第111
      號卷宗第3 至5 頁），均未提及扣案槍枝非其製造，係為
      求交保機會，始坦承製造扣案槍枝等情，另以，被告於本
      院訊問時，陳稱所述製造槍枝之情節，一部分係其依據扣
      案工具模擬製造槍枝之過程自行編造，一部分係其依據警
      察所述補充等語（見本院96年12月5 日審判筆錄第24頁）
      ，復與被告陳稱警詢筆錄所載製造槍枝之內容均為警察指
      導，其依據警察指導之內容陳述等情不符，堪認被告所辯
      不足採信；另被告自陳員警及檢察官均未對其施以強暴、
      脅迫或威脅等情（見本院96年8 月31日訊問筆錄第4 至5
      頁、準備程序筆錄第5 頁），足信被告於警詢及96年7 月
      7 日偵訊時所述內容，均係出於自由意識而為。
（二）被告於警詢及96年7 月7 日偵訊時所述製造扣案槍枝之方
      法，均係使用扣案砂輪機、電鑽等物，已如前述，然經本
      院將扣案槍枝及砂輪機、電鑽、游標卡尺等工具送交法務
      部調查局鑑定後，鑑定結果認扣案槍枝為口徑約6mm 以
      CO2 為動力發射球型彈丸之遊戲類槍械，前端加裝可容底
      緣直徑約8.5mm 工業子彈8 顆裝填之金屬彈輪並附長約
      49mm、口徑約8mm 之金屬槍管改造而成，機械性能良好，
      而扣案之小型砂輪機、手持式電鑽及雕刻器、游標卡尺等
      ，均屬小型工具，無法鑽磨製作完成扣案槍枝槍口內襯嵌
      裝之短管及插座、金屬彈輪及金屬槍管；依扣案槍枝改造
      之短管、插座、金屬彈輪及金屬槍管等製作之細緻程度，
      應係藉由車床、銑床等大型精密機具始能加工製作完成，
      此有法務部調查局96年11月1 日刑鑑參字第09600464690
      號鑑定通知書附卷供參（見本院卷），是認扣案工具均無
      從製造扣案槍枝；另據證人乙○○及丁○○於本院之證述
      ，於被告住處並未發現車床等大型機具（見本院96年12月
      5 日審判筆錄第15、17頁），故依據被告於警詢及偵訊時
      陳稱製造槍枝之方式，確實無法製造扣案槍枝，且並未發
      現可供製造扣案槍枝之大型機具，換言之，扣案之砂輪機
      、電鑽及游標卡尺等工具，雖足以佐證被告於警詢及偵查
      中關於製造扣案槍枝之陳述，然依據被告陳述之內容及扣
      案工具，均無從製作完成扣案槍枝，復未查獲可供製造扣
      案槍枝之大型機具，即應認被告關於製造扣案槍枝之自白
      欠缺補強證據，參酌上開規定，自無從僅以被告之自白，
      逕行認定確有製造扣案槍枝之犯行，從而，公訴人引用之
      起訴法條尚有未洽，應予變更。
三、被告曾受如事實欄所載之有期徒刑執行完畢，此有臺灣高等
    法院被告前案紀錄表在卷可稽，其受徒刑之執行完畢，再為
    本件犯行，係於5 年以內故意再犯有期徒刑以上之罪，為累
    犯，應依刑法第47條第1 項之規定加重其刑。
四、爰審酌被告未經許可，寄藏前開可發射子彈具有殺傷力之改
    造手槍，對於社會治安之危害甚鉅，惟其並未持扣案槍枝為
    犯罪行為，且於本院審理時坦承犯行等一切情狀，量處如主
    文所示之刑，並就罰金刑部分，諭知易服勞役之折算標準。
五、另按犯罪在96年4 月24日以前者，除中華民國96年罪犯減刑
    條例另有規定外，依下列規定減刑：一、死刑減為無期徒刑
    。二、無期徒刑減為有期徒刑20年。三、有期徒刑、拘役或
    罰金，減其刑期或金額2 分之1 ，96年7 月16日施行之中華
    民國96年罪犯減刑條例第2 條第1 項定有明文。次按犯罪行
    為之一部或其犯罪結果在96年4 月24日以後，不得適用上開
    減刑條例減刑（司法院院解字第3540號解釋、最高法院70年
    台非字第135 號判例及法院辦理96年減刑案件應行注意事項
    第11項可資參照）。本件被告寄藏扣案槍枝之時間係至96年
    7 月6 日為警查獲時為止，亦即其於96年4 月24日之後仍有
    繼續寄藏扣案槍枝之犯行，參酌上開所述，自無適用前開減
    刑條例予以減刑。
六、扣案由氣體動力式槍枝組合土造金屬轉輪槍倉及槍管而成之
    改造手槍1 枝（槍枝管制編號：0000000000號，含轉輪1 個
    、槍管、撞針各1 支），屬違禁物，應依刑法第38條第1 項
    第1 款之規定宣告沒收。另扣案之鋼珠104 顆，雖可供作扣
    案槍枝擊發之用，然僅屬一般市售鋼珠，此有扣案物照片供
    參（見前揭偵查卷宗第29頁）；又扣案之底火8 顆，係口徑
    0.27吋之建築工業用彈，不具金屬彈頭，此有內政部警政署
    刑事警察局96年8 月6 日刑鑑字第0960106244號槍彈鑑定書
    供參，且因槍砲彈藥刀械管制條例第13條所稱彈藥之主要組
    成零件，係指炸彈、爆裂物之主要組成零件，並未包括子彈
    之主要組成零件，故扣案之底火8 顆與扣案之鋼珠104 顆及
    業經試射擊發之鋼珠2 顆，均非屬違禁物，另與扣案之砂輪
    機1 臺、電鑽3 臺及游標卡尺1 支，均非供被告所為本件寄
    藏槍枝犯行所用之物，均無從宣告沒收，併此敘明。
據上論斷，應依刑事訴訟法第299 條第1 項前段、第300 條，槍
砲彈藥刀械管制條例第8 條第4 項，刑法第11條前段、第47條第
1 項、第42條第3 項前段、第38條第1 項第1 款，判決如主文。
本案經檢察官甲○○到庭執行職務。
中　　華　　民　　國　　96　　年　　12　　月　　19　　日
                  刑事第二庭審判長法    官  陳志祥
                                  法    官  楊皓清
                                  法    官  邰婉玲
以上正本證明與原本無異。
如不服本判決應於收受本判決後10日內向本院提出上訴書狀，其
未敘述上訴理由者，並得於提起上訴後10日內向本院補提理由書
狀（均須按他造當事人之人數附繕本）「切勿逕送上級法院」。
中　　華　　民　　國　　96　　年　　12　　月　　19　　日
                                  書 記 官  彭筠凱
附錄所犯法條：
槍砲彈藥刀械管制條例第8 條第4 項
未經許可，持有、寄藏或意圖販賣而陳列第1 項所列槍枝者，處
3 年以上10年以下有期徒刑，併科新臺幣700 萬元以下罰金。
